臺灣板橋地方法院刑事判決　　　　　　　96年度訴字第3824號
公　訴　人　臺灣板橋地方法院檢察署檢察官
被　　　告　甲○○
上列被告因違反毒品危害防制條例案件，經檢察官提起公訴（96
年度毒偵字第6419號），被告於準備程序中對被訴之事實為有罪
陳述，本院合議庭裁定由受命法官獨任行簡式審判程序，並判決
如下：
    主    文
甲○○施用第一級毒品，累犯，處有期徒刑捌月，扣案分裝袋伍
拾只、電子磅秤壹台、封口機壹台均沒收；又施用第二級毒品，
累犯，處有期徒刑柒月，扣案安非他命壹包（淨重零點伍公克）
沒收銷燬，前開分裝袋伍拾只、前開電子磅秤壹台、前開封口機
壹台、吸食器壹組均沒收；應執行有期徒刑壹年壹月，扣案前開
安非他命壹包（淨重零點伍公克）沒收銷燬；前開分裝袋伍拾只
、前開電子磅秤壹台、前開封口機壹台、前開吸食器壹組均沒收
。
    事    實
一、甲○○有違反麻醉藥品管理條例案件、偽證等前科，又於民
    國92年間，因妨害自由案件，經臺灣士林地方法院以92年度
    訴字第632 號判決判處有期徒刑10月，上訴後經臺灣高等法
    院以93年度上訴字第1029號判決上訴駁回確定，於95年6 月
    14日縮短刑期執行完畢（據此，本件構成累犯）；再於95年
    間，因施用第二級毒品案件，經本院以96年度簡字第1029號
    判決判處有期徒刑5 月確定；復於96年間，因施用第二級毒
    品案件，經本院以96年度簡字第3600號判決判處有期徒刑6
    月，減為有期徒刑3 月，上訴本院合議庭後撤回上訴確定，
    前開判處有期徒刑5 月、3 月2 罪，經接續執行，尚在執行
    中；其間，曾於93年間，因施用毒品案件，經本院以93年度
    毒聲字第465 號裁定送勒戒處所觀察、勒戒後，認有繼續施
    用毒品之傾向，復經本院以93年度毒聲字第2129號裁定令入
    戒治處所施以強制戒治，於94年8 月23日執行完畢，經臺灣
    板橋地方法院檢察署檢察官以94年度戒毒偵字第339 號為不
    起訴處分確定；詎猶不知戒慎，仍於接受前開強制戒治執行
    完畢後5 年以內，基於施用第一級毒品海洛因之犯意，於96
    年8 月20日晚間某時許，在位於臺北縣三重市○○街182 號
    6 樓住處，以將海洛因摻入香煙內點燃後吸食煙氣之方式，
    施用海洛因1 次；復另行基於施用第二級毒品安非他命之犯
    意，於96年8 月21日凌晨某時許，在同前地點，以將安非他
    命置於玻璃球內燒烤後吸食煙氣之方式，施用安非他命1 次
    ；後於96年8 月21日上午10時分許，在臺北縣中和市○○街
    33之2 號前為警查獲，再由甲○○帶同警方前往上開住處搜
    索，扣得甲○○因本件施用而持有之第二級毒品安非他命1
    包（淨重0.5 公克）、其所有供本件施用安非他命所用之吸
    食器1 組，及其所有供本件施用海洛因及安非他命所用之分
    裝袋50只、電子磅秤1台 、封口機1 台，甲○○且同意接受
    採尿，其尿液檢體經警送鑑定後呈鴉片類、安非他命類陽性
    反應。
二、案經臺北縣政府警察局金山分局報告臺灣板橋地方法院檢察
    署檢察官偵查起訴。
    理  由
一、認定犯罪事實所憑之證據及理由：
(一)、訊據被告對其在上揭時、地施用第一級毒品海洛因、第二級
    毒品安非他命之事實，於本院審理中自白不諱，而其為警查
    獲時同意接受採尿，經警將所採集之尿液檢體送驗後，呈鴉
    片類、安非他命類陽性反應乙節，亦有臺北縣政府警察局金
    山分局毒品危害防制條例被移送姓名及代碼對照表、臺灣檢
    驗科技股份有限公司於96年9 月13日所出具之濫用藥物尿液
    檢驗報告等附於偵查卷足憑（見偵查卷第69、70頁）；又被
    告業已供陳本件扣案白色結晶體1 只（淨重0.5 公克）內所
    裝盛白色結晶體，為其因本件施用安非他命所持有之安非他
    命等語在卷，而其為警查獲時同意接受採尿，其尿液檢體送
    驗後，確呈安非他命類陽性反應，亦如前述，堪認被告供述
    前開扣案物確為安非他命等語，洵屬有據，可以信實，是本
    件並有被告因本件施用第二級毒品犯行而持有之安非他命1
    包（淨重0.5 公克）暨其所有供本件施用第二級毒品犯行所
    用之吸食器1 組、被告所有供其本件施用海洛因及安非他命
    所用之分裝袋50只、電子磅秤1 台、封口機1 台扣案為憑，
    俱徵被告前開自白應與事實相符，可以採信。
(二)、次按觀察、勒戒或強制戒治執行完畢釋放後，5 年內再犯施
    用第一、二級毒品之罪者，檢察官應依法追訴，毒品危害防
    制條例第23條第2 項定有明文。查被告有如事實欄所載強制
    戒治執行紀錄等情，有臺灣高等法院被告前案紀錄表附卷足
    參，是其乃於強制戒治執行完畢釋放後，5 年內再犯本件施
    用毒品罪，亦甚明確。綜上所述，本件事證已明，被告犯行
    堪以認定。
二、應適用之法律、科刑審酌事由及沒收物之處理：
(一)、核被告所為，係犯毒品危害防制條例第10條第1 項之施用第
    一級毒品罪、同條例第10條第2 項之施用第二級毒品罪。其
    施用前後持有第一、二級毒品之低度行為，應均各為施用之
    高度行為所吸收，均不另論罪。又被告於92年間，因妨害自
    由案件，經臺灣士林地方法院以92年度訴字第632 號判決判
    處有期徒刑10月，上訴後經臺灣高等法院以93年度上訴字第
    1029號判決上訴駁回確定，於95年6 月14日縮短刑期執行完
    畢等情，有前揭臺灣高等法院被告前案紀錄表附卷可憑，其
    於有期徒刑執行完畢後，5 年以內，故意再犯本件有期徒刑
    以上之罪，為累犯，就其前開所犯2 罪，均應依刑法第47條
    第1 項規定，各加重其刑。至其前開所犯2 罪，犯意各別、
    行為互殊，應與分論併罰。
(二)、爰審酌被告曾因施用毒品犯行受觀察勒戒、強制戒治及刑罰
    執行，仍漠視法令禁制而犯本罪，顯未知所戒慎，惟兼衡其
    施用毒品所生危害，實以自戕身心健康為主，對於他人生命
    、身體、財產等法益，尚無明顯而重大之實害，暨其犯罪後
    坦認犯行之態度等一切情狀，就其前開所犯2 罪，分別量處
    如主文所示之刑，並定其應執行之刑，以示懲儆。
(三)、扣案安非他命1 包（淨重0.5 公克），因其內之安非他命與
    包裹前開毒品之分裝袋1 只，二者在物理上難以析離，均應
    依毒品危害防制條例第18條第1 項前段沒收銷燬。另扣案之
    吸食器1 組乃被告所有，供本件施用安非他命犯罪所用之物
    ；而扣案之分裝袋50只、電子磅秤1 台、封口機1 台，為被
    告所有，供本件施用海洛因、安非他命犯罪所用之物，爰依
    刑法第38條第1 項第2 款規定沒收。
據上論斷，應依刑事訴訟法第273 條之1 第1 項、299 條第1 項
前段，毒品危害防制條例第10條第1 項、第2 項、第18條第1 項
前段，刑法第11條前段、第51條第5 款、第47條第1 項、第38條
第1 項第2 款，判決如主文。
本案經檢察官郭季青到庭執行職務。
中　　華　　民　　國　　96　　年　　11　　月　　30　　日
　　　　　　　　　刑事第十九庭法  官  陳明偉
以上正本證明與原本無異。
如不服本判決應於送達後10日內附理由向本院提出上訴狀
                              書記官  強梅芳
中　　華　　民　　國　　96　　年　　11　　月　　30　　日
附錄本案論罪科刑法條全文：
毒品危害防制條例第十條
施用第一級毒品者，處六月以上五年以下有期徒刑。
施用第二級毒品者，處三年以下有期徒刑。
